最　高　行　政　法　院　裁　定
                                     100年度裁字第1920號
上  訴  人　鎮裕貿易股份有限公司
代　表　人　柯博文
被 上訴 人　經濟部智慧財產局
代　表　人　王美花
上列當事人間商標註冊事件，上訴人對於中華民國100年5月5日
智慧財產法院99年度行商訴字第247號行政判決，提起上訴，本
院裁定如下：
　　主  文
上訴駁回。
上訴審訴訟費用由上訴人負擔。
　　理  由
一、按依智慧財產案件審理法第32條規定提起上訴者，除法律有
    特別規定外，依同法第1條規定，應適用行政訴訟法關於上
    訴審程序相關規定。次按，對於高等行政法院判決之上訴，
    非以其違背法令為理由，不得為之，行政訴訟法第242條定
    有明文。依同法第243條第1項規定，判決不適用法規或適用
    不當者，為違背法令；而判決有同條第2項所列各款情形之
    一者，為當然違背法令。是當事人對於智慧財產法院判決上
    訴，如依行政訴訟法第243條第1項規定，以智慧財產法院判
    決有不適用法規或適用不當為理由時，其上訴狀或理由書應
    有具體之指摘，並揭示該法規之條項或其內容；若係成文法
    以外之法則，應揭示該法則之旨趣，倘為司法院解釋或本院
    之判例，則應揭示該判解之字號或其內容。如以行政訴訟法
    第243條第2項所列各款情形為理由時，其上訴狀或理由書，
    應揭示合於該條項各款之事實。上訴狀或理由書如未依此項
    方法表明者，即難認為已對智慧財產法院判決之如何違背法
    令有具體之指摘，其上訴自難認為合法。
二、上訴人前於民國97年4月15日以「路馳揚及圖F-1 RUCHYA」
    商標（下稱系爭商標，如附圖一所示），指定使用於商標法
    施行細則第13條所定修正前商品及服務分類表第1類之滅火
    劑；工業用黏著劑；……汽油化學添加劑；潤滑油化學添加
    劑……等商品，向被上訴人申請註冊，經被上訴人審查，認
    本件商標圖樣上之「F1」與據以核駁之註冊第1307291號「
    F1 FORMULA 1 Logo」商標（下稱據以核駁商標，如附圖二
    所示）圖樣上之「F1」，屬構成近似之商標，且本件商標指
    定使用之商品與據以核駁商標指定使用之商品間具有相當程
    度之類似關係，有致相關消費者混淆誤認之虞，應不准註冊
    ，以99年7月9日商標核駁第324619號審定書為核駁之處分。
    上訴人不服，循序提起行政訴訟，經原審法院判決駁回。
三、上訴人對於原判決提起上訴，雖以該判決違背法令為由，主
    張：被上訴人將系爭商標任意分割成中文「路馳揚」、外文
    RUCHYA」、「F-1」、「擬人化狗圖」及「輪胎形狀圖」後
    ，再將輪胎形狀內之外文「F-1」單獨與據以核駁商標相比
    對，顯為不當之審查，違背被上訴人所頒佈之「混淆誤認之
    虞」審查基準之規定。又系爭商標之圖樣中，中文字樣「鎮
    裕」之比例大於「擬人化狗圖」、「RUCHYA-1及輪胎形狀圖
    」，可知該申請案商標之主要部分明顯在於該中文部分「鎮
    裕」；再系爭商標圖樣中之「F-1」係為「Formosa NO.1」
    之簡稱，與據以核駁商標於整體設計及構圖意匠上截然不同
    ，設計理念亦全然不同，顯見，二者於外觀上係屬完全不相
    似之商標圖樣，且於視覺上系爭商標圖樣係屬較據以核駁商
    標顯著。另上訴人亦搜尋各行業中實際使用「F-1」之圖樣
    者，比比皆是，足證以「F1」等字樣作為商標申請乃十分普
    遍；更有甚者，比據以核駁商標更早使用「F-1」字樣之商
    標權人(註冊第528323號，艾富萬F1)，二者更同時指定使用
    於第04類之商品上或其他類別，至今併存，並無使消費者產
    生混淆誤認之虞之情形發生，且據以核駁商標申請當時，被
    上訴人更無認為二者間有相同近似之形，足證被上訴人亦認
    定該「F1」字樣若經過設計，且足致使消費者辨別者，二者
    是可同時併存。故被上訴人未將上訴人所呈之證據予以審酌
    ，前後認定明顯與法不符，顯有疏漏及違背法令，依法當予
    撤銷對上訴人不利之判決等語。惟經核其上訴理由，無非係
    就原審取捨證據、認定事實之職權行使，指摘其為不當，並
    就原審已論斷所不採者，復執陳詞再為指摘，並未具體說明
    有何不適用法規、適用法規不當、或合於行政訴訟法第243
    條第2項所列各款之事實，難認對該判決之如何違背法令已
    有具體之指摘。
四、據上論結，本件上訴為不合法，依智慧財產案件審理法第1
    條、行政訴訟法第249條第1項前段、第104條、民事訴訟法
    第95條、第78條，裁定如主文。
中　　華　　民　　國　　100　 年　　8　　 月　　11　　日
                    最高行政法院第三庭
                        審判長法官　黃　璽　君
                              法官　楊　惠　欽
                              法官　吳　東　都
                              法官　陳　金　圍
                              法官　蕭　惠　芳

以  上  正  本  證  明  與  原  本  無  異
中　　華　　民　　國　　100　 年　　8　　 月　　12　　日
　　　　　　　　　　　　　　　書記官　伍　榮　陞